【裁判字號】    88,訴,2057
【裁判日期】    890523
【裁判案由】    槍砲彈藥刀械管制
【裁判全文】
臺灣板橋地方法院刑事判決                        八十八年度訴字第二五七號
    公  訴  人  臺灣板橋地方法院檢察署檢察官
    被      告  乙○○
    指定辯護人  甲○
右列被告因違反槍砲彈藥刀械管制條例案件，經檢察官提起公訴（八十八年度偵字第
一○六七七號），甲○判決如左：
    主  文
乙○○未經許可，持有獵槍，累犯，處有期徒刑壹年貳月，併科罰金新台幣伍拾萬元
，罰金如易服勞役，以罰金總額與陸個月之日數比例折算。獵（霰彈）槍壹枝、霰彈
壹拾肆顆沒收。
    事  實
一、乙○○曾於民國八十一年間因麻醉藥品管理條例案件，八十二年間因竊盜案件，
    八十三年因恐嚇案件，分別經臺灣板橋地方法院判處有期徒刑六月、七月及十月
    ，應執行有期徒刑一年九月確定，於八十六年三月十二日執行完畢，猶不知悔改
    。竟於八十八年四月間某日起，在台北縣板橋市○○路等處之計程車上持有制式
    獵（霰彈）槍壹枝及霰彈十七發，嗣於八十八年四月二十二日下午十時十五分許
    ，在台北縣板橋市○○路三段二四二號前，為警盤查時，向警方自首，供承其持
    有之獵（霰彈）槍及霰彈藏放於ＤＮ－五○三０號自用小客車後車廂內，而受裁
    判，經警起出而扣得前揭之獵（霰彈）槍及霰彈。
二、案經臺北市政府警察局移送臺灣板橋地方法院檢察署檢察官偵查起訴。
    理  由
一、右開事實，業據被告乙○○坦承不諱，且有制式霰彈槍壹枝及霰彈十七發扣案可
    證。扣案槍枝經送鑑定結果，認定係制式口徑12GAUGE霰彈槍，槍上有"SLD12-1J
    2A 31-0628" 等字樣，機械性能良好，另送鑑霰彈壹拾柒顆（試射三顆）認均具
    殺力，有內政部警政署刑事警察局鑑驗通知書八十八年五月四日刑鑑字第三八九
    五六號函可據。事證明確，被告犯行堪以認定，應依法論科。
二、按制式霰彈槍，應屬槍砲彈藥刀械管制條例第四條第一款所稱獵槍之一種。有內
    政部警政署八三警署保字第三七七號函卷附可稽，被告無故持有，核被告所為，
    係犯槍砲彈藥刀械管制條例第八條第四項之持有槍枝罪（公訴人認係犯同條例第
    七條第四項之罪，容有誤會，起訴法條應與變更）。及同條例第十二條第四項之
    未經許可持有子彈罪。被告一行為觸犯前開二罪，為想像競合犯，應從一重持有
    槍枝罪處斷。被告曾於民國八十一年間因麻醉藥品管理條例案件，八十二年間因
    竊盜案件，八十三年因恐嚇案件，分別經臺灣板橋地方法院判處有期徒刑六月、
    七月及十月，應執行有期徒刑一年九月確定，於八十六年三月十二日執行完畢之
    事實，有台灣高等法院檢察署刑案紀錄簡覆表在卷可稽，其於五年內再犯有期徒
    刑以上之本罪，為累犯，應依法加重其刑。被告犯槍砲彈藥刀械管制條例第八條
    第四項之罪，被告對未發覺之罪，自首而受裁判，並報繳其持有之全部槍枝及子
    彈，爰依同條例第十八條第一項減輕其刑。先加後減之。被告雖犯槍砲彈藥刀械
    管制條例第八條之罪，經判處有期徒刑一年二月，惟其已自首並報繳槍、彈，審
    酌被告所為行為之嚴重性，所表現之危險性，及被告未來行為之期待性，顯無矯
    治其社會危險性之必要，爰不另依同條例第十九條第一項之規定，令入勞動場所
    強制工作，復此敘明。審酌被告之品行、犯罪之動機、目的、手段、所生危害及
    犯罪後態度良好等一切情狀，量處如主文所示之刑，罰金部分並諭知易服勞役之
    折算標準，以示懲儆。扣案之獵（霰彈）槍壹枝及霰彈十四發為違禁物，應依刑
    法第三十八條第一項第一款宣告沒收。另霰彈三發已試射，而滅失，爰不另為沒
    收之宣告。
三、另臺灣士林地方法院檢察署移送併辦之八十八年度偵字第五六六二號偵查案件，
    其移送意旨略以：被告自承知悉槍、彈是要賣給阿清之人，認被告與丁○○、丙○○具有共同意圖販賣可發射金屬或子彈具有殺傷力之槍械之犯意聯絡，而於八
    十八年五月二十八日凌晨一時許，與丁○○在台北縣汐止市○道○○○路汐止交
    流道附近，收受丙○○所交付以黑色手提袋包裝之具殺傷力之改造八釐米手槍三
    枝、改造半成品子彈彈殼九十一顆、改造半成品彈頭一百顆、底火七十五顆、底
    火紙三十八粒彈匣三個、火藥一包，於同日凌晨一時四十分許，途經台北市○○
    區○○街二巷一弄三十七號前為警查獲。訊據被告對於公訴人移送併辦與丁○○
    、丙○○具有共同意圖販賣可發射金屬或子彈具有殺傷力之槍械之犯意聯絡，而
    收受槍械之部分堅決否認，辯稱：伊是最後上車，於警察查獲時始知悉車上之物
    為槍械，伊只知道是要賣給「啊清者」前幾天有聽小日本在講，他們今天要交易
    伊並不知情等語。經查，移送併辦之槍、彈為丙○○交付丁○○一事，已經證人
    丙○○於甲○調查時證述明確，核與證人丁○○所證東西是丙○○交給伊之情節
    相符，證人丁○○雖於甲○調查時證稱：告知被告車上之物為槍彈，惟太吵被告
    沒聽到等情，顯為迴護被告之語，不足採信。另被告於警察查獲時神情緊張，與
    丁○○互推一包東西等情，亦據證人即查獲之警員陳豐盛證述歷歷，益見被告所
    辯不知車上之物為何物云云，不足採信。惟被告雖知悉車上丙○○交付丁○○之
    物品為槍、彈，且知悉要賣給啊清之人一事，然難以被告一起搭車單純知悉，即
    認被告就意圖販賣而持有槍械與丙○○、丁○○有共同犯意之聯絡。按刑事訴訟
    法第一百五十四條明定犯罪事實應依證據認定，無證據不得推定犯罪事實，此項
    禁止推定罪狀之法則，並非僅為被告個人之訴訟利益而設，尤其重在發現真實以
    求國家刑罰權之正確行使，若無足可證明被告從事犯罪構成要件之積極證據，無
    論假定某一被告為犯人而命其自證無罪，藉以過濾及鎖定特定犯罪人，或推測被
    告涉及某項罪名，而依其自辯過程蒐求該被告生活經歷資料，藉以判斷其究竟有
    無構成特定犯罪，據非法之所許。本件被告起訴持有槍械部分於警察盤查時即主
    動自首，並帶同查緝槍械來源，移送併辦部分被告堅決否認有持有之意思，自難
    以單純被告知悉即認定被告就前持有之犯意，主觀上出於始終同一犯意之進行，
    甲○自無從就本件移送併辦部分併為審理，附此敘明。
據上論斷，應依刑事訴訟法第二百九十九條第一項前段、第三百條，槍砲彈藥刀械管
制條例第八條第四項、第十二條第四項、第十八條第一項，刑法第十一條前段、第五
十五條、第四十七條、第四十二條第三項、第三十八條第一項第一款，罰金罰鍰提高
標準條例第二條，判決如主文。
本案經檢察官賴惠慈到庭執行職務。
中      華      民      國    八十九    年      五      月    二十三    日
                                臺灣板橋地方法院刑事第四庭
                                    法    官    徐  子  涵
右正本證明與原本無異。
如不服本判決，應於判決送達後十日內向甲○提出上訴狀。
                                    書 記 官    彭  麗  紅
中      華      民      國      八十九      年    五    月    二十六    日
附錄本案論罪科刑法條
槍砲彈藥刀械管制條例第八條
未經許可製造、販賣或運輸鋼筆槍、瓦斯槍、麻醉槍、獵槍或空氣槍者，處五年以上
有期徒刑，併科新臺幣一千萬元以下罰金。
未經許可，轉讓、出租或出借前項所列槍枝者，處三年以上十年以下有期徒刑，併科
新臺幣七百萬元以下罰金。
意圖供自己或他人犯罪之用，而犯前二項之罪者，處無期徒刑或七年以上有期徒刑，
，併科一千萬元以下罰金。
未經許可，持有、寄藏或意圖販賣而陳列第一項所列槍枝者，處一年以上七年以下有
期徒刑，併科新臺幣七百萬元以下罰金。
第一項及第三項之未遂犯罰之。


司法院資訊處製作；財團法人民間司法改革基金會備份。
